臺灣高等法院刑事判決　　　　　　　　96年度上訴字第3910號
上　訴　人
即　被　告　甲○○
　　　　　　　　　　（現於臺灣臺北看守所羈押中）
選任辯護人　舒建中律師
上　訴　人
即　被　告　乙○○
　　　　　　　　　　（現於臺灣臺北看守所羈押中）
選任辯護人　曾肇昌律師
上列上訴人因違反毒品危害防制條例案件，不服臺灣桃園地方法
院95年度訴字第2279號，中華民國96年6月25日第一審判決（起
訴案號：臺灣桃園地方法院檢察署95年度偵字第653號、第654號
、第1773號），提起上訴，本院判決如下：
    主  文
上訴駁回。
    事  實
一、甲○○（綽號「仔仔」）曾因施用毒品案件，經判處有期徒
    刑6月確定，於民國93年12月16日易科罰金執行完畢，詎仍
    不知悛悔，竟以其所持用之0000000000號行動電話門號及其
    所有如附表編號3所示之行動電話1支或其他公用電話，做為
    毒品交易之聯絡工具，或單獨，或與乙○○（綽號「小黑」
    ），或與不詳姓名之成年女子（下稱：不詳成年女子）共同
    基於意圖營利販賣第一級毒品海洛因及第二級毒品甲基安非
    他命之概括犯意聯絡，先後於（一）94年7月間某日、同年8
    月間某日、同年9月間某日及同年10月間某日，以上開行動
    電話及門號與許子健（另案審理，且許子健每次均向甲○○
    同時購買海洛因及甲基安非他命）談妥海洛因及甲基安非他
    命之買賣事宜，其中94年7月間某日及同年8月間某日之交易
    ，係由甲○○與乙○○一同前往許子健臺北市○○○路與峨
    嵋街口之某租屋處交付海洛因及甲基安非他命予許子健，其
    中94年9月間某日及同年10月間某日之交易，則係許子健前
    往桃園縣桃園市○○路與大興路口假日飯店附近之路旁，由
    乙○○駕駛甲○○所有之白色三菱汽車前往約定地點交付海
    洛因及甲基安非他命予許子健，而許子健所購買海洛因之金
    額分別為新臺幣（下同）2,000元、3,000元、4,000元、5,0
    00元各1次，所購買甲基安非他命之金額亦為2,000元、3,00
    0元、4,000元、5,000元各1次。（二）自94年7月間某日起
    至95年3月間某日止，以電話聯絡之方式與梅錦繡洽談毒品
    交易事宜，其中第一次係甲○○委由不詳成年女子，在桃園
    縣中壢市○○○街11之1號2樓梅錦繡之住處交付甲基安非他
    命半兩予梅錦繡，第二次係甲○○親自將甲基安非他命半兩
    帶至梅錦繡上開住處交付予梅錦繡，第三次及第四次則由甲
    ○○委請上開不詳成年女子在桃園縣南崁麥當勞速食店將甲
    基安非他命各半兩交予梅錦繡，第五次雙方係相約在桃園縣
    桃園市○○路新光三越百貨公司附近之便利商店碰面，由甲
    ○○駕駛汽車搭載與之有販賣第二級毒品犯意聯絡之乙○○
    至約定地點，由乙○○下車交付甲基安非他3公克予梅錦繡
    ，第六次係於95年3月26日，由甲○○將甲基安非他命5公克
    帶至梅錦繡上址住處交予梅錦繡，而連續販賣第二級毒品甲
    基非他命予梅錦繡6次，又上開六次交易之金額分別為15,00
    0元、15,000元、14,000元、13,000元、9,000元、13,000元
    （以最有利於甲○○、乙○○之方式計算）。嗣於94年10月
    7日經警持原審法院核發之搜索票，至桃園縣桃園市○○路
    532之1號7樓甲○○居處進行搜索，在如附表編號4所示之手
    提袋及如附表編號5所示之置物盒內，扣得如附表編號1、2
    所示之毒品，始查悉上情。
二、案經臺北市政府警察局北投分局報請臺灣桃園地方法院檢察
    署檢察官偵查起訴。
    理  由
壹、程序方面：
一、被告乙○○及其辯護人雖主張被告乙○○於警詢時因毒發身
    體不適，曾送振興醫院打針在精神狀況不好之情形下，任意
    替被告甲○○承擔刑責，隨便說說，在檢察官偵訊時亦然，
    是其警詢、檢察官偵查中所為之供述，並不實在，應無證據
    能力云云，但查：被告警詢筆錄製作之時間係94年10月8日
    凌晨0時17分，有北投分局石牌派出所所製作之警詢筆錄在
    卷為憑，而警員於製作筆錄前已告知係夜間訊問，並經被告
    同意後簽名捺印後，始開始製作筆錄，且被告乙○○於該次
    筆錄明確供稱警方在其住處所查獲毒品之詳細位置外，並否
    認有販賣毒品，足見其思緒狀況清晰，是員警既於被告乙○
    ○同意夜間詢問，且於被告乙○○精神狀況良好之情形下進
    行詢問，自無違法詢問之情。被告乙○○事後辯稱精神狀況
    不好，顯係為求推卸己身刑責之詞，委無足採。
二、次按被告以外之人於審判外之言詞或書面陳述，除法律有規
    定者外，不得作為證據，刑事訴訟法第159條第1項定有明文
    。本案被告甲○○、乙○○及其辯護人自原審準備程序起即
    主張本案證人許子健、梅錦繡之警詢筆錄是審判外陳述，應
    無證據能力，揆諸上開條文規定之意旨，本案證人許子健、
    梅錦繡於警詢時之陳述係被告以外之人於審判外之言詞陳述
    且別無刑事訴訟法第159條第1項所規定之例外情形，依法不
    得作為證據，應予排除。至證人許子健、梅錦繡於檢察官偵
    查中所為之陳述，於供前或供後已踐行具結程序，此觀偵訊
    筆錄所載及所附證人結文甚明，合於法定要件，而上開證人
    係成年人，有充足之觀察、記憶及陳述能力，檢察官亦無任
    何違法取供情事，其所為之證述顯係出於自由意志，可信性
    極高，復查無「顯有不可信之情況」，依刑事訴訟法第159
    條之1第2項規定，為傳聞證據之例外，有證據能力。是以被
    告甲○○、乙○○及其辯護人主張證人許子健、梅錦繡於檢
    察官偵查中所為之證述無證據能力，尚有誤會。
貳、實體方面：
一、訊據被告甲○○、乙○○均矢口否認有販賣第一、二級毒品
    之犯行，被告甲○○辯稱：伊雖認識許子健與梅錦繡，但並
    未賣海洛因及安非他命給許子健與梅錦繡，伊去許子健位於
    臺北市的家是去施用安非他命，伊到梅錦繡中壢住處是去借
    住云云；被告乙○○則辯稱：伊雖曾與甲○○一起去找過梅
    錦繡，但其並未販賣毒品，也未幫甲○○拿毒品給人云云。
二、經查：
(一)上開被告甲○○、乙○○販賣第一級毒品海洛因、第二級毒
    品甲基安非他命予證人許子健，販賣第二級毒品甲基安非他
    命予證人梅錦繡等行為，業據證人許子健、梅錦繡於原審偵
    審中證述綦詳（見偵卷1773號卷第69至72頁、第100至102頁
    、原審卷二第96頁、第99頁、第101至104頁、偵卷第653號
    卷第114至116頁、偵卷第7314號卷第57、58頁、偵卷第1773
    號卷第114至116頁、原審卷二第25、26頁），且扣案如附表
    編號1所示之白色粉末經送法務部調查局鑑驗結果，確係毒
    品海洛因（合計淨重85.58公克，空包裝重18.85公克，純度
    8.52％、純質淨重7.29公克），另編號2所示之白色結晶經
    送請內政部警政署刑事警察局鑑驗結果均係甲基安非他命（
    毛重232.36公克，淨重214.39公克），分別有法務部調查局
    94年12月29日調科壹字第080010333號鑑定通知書及內政部
    警政署刑事警察局95年7月26日刑鑑字第0950093540號鑑定
    書各1紙附卷可參（見偵字第654號卷第102頁、偵字第1773
    號卷第127頁）。此外，復有如附表編號4、5所示之手提袋
    、置物盒之照片、現場照片及扣案毒品之照片等件在卷為憑
    。而互核證人許子健、梅錦繡就購買毒品之次數、金額、地
    點及交付毒品過程等情節之前後證述內容，並無重大瑕疵或
    矛盾，且依卷附行動電話門號使用人資料所示，證人許子健
    所稱被告甲○○用以聯絡毒品交易時所使用之0000000000號
    行動電話門號，其申請名義人即為被告甲○○，而被告甲○
    ○亦自承該門號確為其所使用，足認被告甲○○、乙○○確
    有以被告甲○○上開行動電話及門號與證人許子健、梅錦繡
    等聯絡毒品交易事宜，並進而販賣毒品予證人許子健、梅錦
    繡（毒品種類、金額、次數均詳如事實欄所載）。
(二)被告及辯護人雖辯稱：證人許子健、梅錦繡有關購買毒品數
    量、價格、次數之證詞，前後不一，自不足採為認定事實之
    基礎云云，但查證人許子健、梅錦繡均有施用毒品之犯行（
    見卷附許子健、梅錦繡之驗尿報告），且證人許子健、梅錦
    繡於原審偵審時指證被告二人販賣海洛因、甲基安非他命之
    時間、地點、次數、金額等主要事實，前後指證並無重大矛
    盾或瑕疵，雖證人就渠等買毒品詳細過程前後不一，然證人
    許子健、梅錦繡自本件案發以來，先後於警詢、檢察官偵查
    中、原審交互詰問時接受訊問製作筆錄（其時間：許子健分
    別為94年10月6日、95年2月22日、95年7月11日、96年5月21
    日，梅錦繡分別為95年3月28日、95年8月4日、96年3月5日
    、96年4月16日），其時間間隔數月甚至長達1年以上，且其
    於歷次接受訊問時，因問話人、問話方式、用詞等之不同，
    本即容易因而受不同程度之誘導而致對細節部分之陳述有所
    出入；況因歷時久遠，而人之記憶恆隨時間之經過而對所記
    憶之事項印象日趨模糊，自難以證人許子健、梅錦繡就渠等
    向被告等購買毒品過程，前後之陳述偶有出入即認渠等陳述
    均屬不實，全無可採。再者，證人許子健、梅錦繡於檢察官
    、法官訊問時於供前或供後均經具結，渠等既對於向被告等
    購買毒品之主要事實，先後堅定不移，如非確有其事，證人
    許子健、梅錦繡斷無甘冒誣告或偽證之刑責，益徵被告等確
    有如證人許子健、梅錦繡所指訴之犯罪情事無疑。至證人許
    子健於原審審理時證稱：伊不認得在庭之被告甲○○及乙○
    ○，現在如果「仔仔」、「小黑」站在我面前，我沒有把握
    可以認得出來等語（見原審卷二第112頁），但證人許子健
    於檢察官偵查時，經檢察官提示甲○○在家中客廳之照片供
    其指認時，當場指認甲○○即為與其交易毒品之人，並陳明
    甲○○之綽號為「仔仔」無誤（見偵字第1773號卷第100至1
    01頁），且於於原審所證述之被告甲○○住處、所使用之車
    輛等情節，均與被告甲○○之住處、所使用之車輛相吻合，
    而人之記憶常隨著時間之經過而有所淡忘或滅失，是通常於
    事件發生之初所為之陳述，因無外力之干預或影響，衡諸經
    驗法則也最與事實相符，自不得僅以證人許子健於原審時不
    能明確指認被告等確係販賣毒品給他之人，即遽認證人許子
    健所為之證詞不足採信。另證人梅錦繡於原審審理時雖證稱
    ：伊不曾因購買安非他命的事情與乙○○接觸過，係因懷疑
    甲○○向警方密告而懷恨甲○○與乙○○，才指證乙○○云
    云，然證人梅錦繡於檢察官偵查中證稱：甲○○與乙○○這
    二個人我都有看過，男生我不知道本名，女生叫甲○○，我
    稱呼女的為「仔仔」，稱呼男的叫「小黑」，他是甲○○的
    男朋友。第一次是甲○○叫人拿給我的，那個人我不認識，
    第二次是甲○○親自拿到我中壢的家中，還有二次是我自己
    去找甲○○拿毒品，她都是叫別人拿給我。剛開始係朋友介
    紹，說她是仔仔，後來跟她接觸後，她自己說她叫甲○○，
    有在桃園市○○路附近交易過毒品，是在大有路一個百貨公
    司附近的7-11便利商店，我在便利商店等，甲○○在車上等
    ，是小黑下車拿給我等語（見偵字第1773號卷第114、115頁
    ），而被告甲○○與被告乙○○當時係男女朋友關係，亦詎
    被告甲○○於原審時所坦承（見本院卷二第145、151頁），
    且參以證人梅錦繡所指證該次乙○○參與交付毒品之地點、
    交易方式，與證人許子健指證乙○○曾出面交付毒品之地點
    、交易方式極為相近，足見證人梅錦繡於檢察官偵查中所稱
    乙○○在桃園市○○路某百貨公司附近之便利商店下車交付
    毒品之指證，應非虛妄。又衡情證人梅錦繡一開始並未指證
    被告乙○○亦參與其與被告甲○○之毒品交易，而僅在檢察
    官問及是否曾在桃園市○○路附近交易毒品時，才提及被告
    乙○○下車交付毒品，顯與泛指某人販賣毒品之惡意誣指方
    式明顯有別，是證人梅錦繡上開之證詞是否屬實，亦有可疑
    。況證人梅錦繡若係懷疑被告甲○○密告其涉犯毒品危害防
    制條例案件，則其報復之對象當係指向被告甲○○，斷無誣
    指乙○○之必要。再者，有關梅錦繡所證稱伊曾於其夫鄧宇
    強（即鄧世和）至臺北看守所探監時，將其懷疑被告甲○○
    密告之事告知鄧宇強，請鄧宇強幫伊查證，又與證人鄧宇強
    於原審審理時證稱：伊與梅錦繡見面就是聊家常，梅錦繡沒
    有說誰舉發她，梅錦繡也沒有請伊去查證等語（見原審卷二
    第14至15頁）明顯不符，足見梅錦繡所稱伊因懷疑甲○○向
    警方密告，才指證乙○○云云，洵無足採。
(三)被告甲○○及其辯護人雖又辯稱：依卷附0000000000號行動
    電話門號94年10月5日之通聯記錄所載，並無證人許子健於
    警詢所稱以0000000000號門號撥打該門號與甲○○聯絡之紀
    錄，足見證人許子健之證詞與事實不符云云，然被告甲○○
    係以行動電話或公用電話與證人許子健聯絡交易毒品事宜，
    且證人許子健證稱多係由被告甲○○主動撥打電話向其兜售
    毒品，既係被告甲○○主動撥打電話予證人許子健，自不能
    排除該次交易，被告甲○○係以公用電話與證人許子健聯絡
    販賣毒品之事宜。況衡情證人許子健就該次毒品交易之交易
    地點及方式，前後證述大致相符，自不得僅以卷附94年10月
    5日之通聯記錄，並無被告所有0000000000號門號行動電話
    與證人許子健之行動電話聯絡之紀錄，即遽採為有利被告甲
    ○○之認定。
(四)被告甲○○、乙○○雖再辯稱：扣案毒品為渠等所共有，且
    係供渠等施用云云，惟被告甲○○於原審審理時供稱：伊靠
    賭博維生，但一直到現在其尚積欠2、30萬元之賭債等語（
    見原審卷二第156、158頁），被告乙○○於原審審理時供稱
    ：伊沒有工作後才與甲○○在一起等語，足見被告二人並無
    固定收入，而衡情被告甲○○、乙○○所持有第一級毒品海
    洛因之數量竟多達51包（合計淨重85.58公克），持有第二
    級毒品甲基安非他命之數量更高達55包（毛重232.36公克，
    淨重214.39公克），依市價，價值約為7、80萬元，則被告
    甲○○、乙○○是否有足夠之財力購買上開價值不菲之毒品
    ，以供渠等施用，顯有可疑。況一般單純施用毒品之人為避
    免攜帶不便或恐於為警查獲時損失過多毒品，均僅購買、攜
    帶少量而可供短期施用之毒品，乃眾所週知之事實，被告甲
    ○○、乙○○所持有之毒品數量，顯超出一般單純施用者所
    持有毒品之數量，若謂渠等無販賣之意圖而持有上開為數甚
    多之毒品，自與常情相違。被告甲○○、乙○○上開所辯，
    無非飾卸之詞，不足採信。
(五)被告乙○○之辯護人雖又為被告乙○○辯稱：查獲之毒品並
    非被告乙○○所有，毒品均係被告甲○○所有，警員查獲時
    ，係被告甲○○從她家裡拿出來，雖被告乙○○與被告甲○
    ○係男女朋友關係，但不能因此認為毒品係渠等共有云云，
    但被告乙○○與被告甲○○當時係同居在同一住處等情，為
    被告乙○○所不否認，且查獲之毒品係從被告二人同居住處
    客廳茶几及被告二人臥室中之手提包及置物盒中所起出，若
    謂上開毒品非被告二人所共有，豈非與常情相悖。至被告乙
    ○○之辯護人雖又提出被告甲○○寫予被告乙○○之書信二
    封，其上雖載明要求被告乙○○扛下所有罪責，然上開書信
    係被告甲○○經檢察官聲請原審法院羈押後，於看守所時寫
    給被告乙○○，顯係於本案經警查獲之後，尚不能排除係被
    告甲○○於案發後為脫免刑責，始要求被告乙○○扛下所有
    刑責，自不足遽採為有利被告乙○○之認定。
(六)再者，第一級毒品海洛因及第二級毒品甲基安非他命均係違
    禁物，且價值不菲，衡情被告甲○○、乙○○若非意在營利
    ，斷無甘冒重罰將海洛因售予他人之理，是雖被告等就海洛
    因販入及販賣之價格堅不吐實，致無法明確得知其從中賺取
    之差價為何，然仍無礙於被告甲○○、乙○○圖利事實之認
    定。
(七)綜上所述，被告二人所辯，均係卸責之詞，不足採信。本件
    事證明確，被告二人之犯行，均堪認定。
三、新舊法比較適用：
(一)按94年1月7日修正公布，95年7月1日施行之修正後刑法第2
    條第1項規定：「行為後法律有變更者，適用行為時之法律
    。但行為後之法律有利於行為人者，適用最有利於行為人之
    法律。」。
(二)被告等行為後，刑法第28條關於共犯之規定，亦有修正，修
    正前規定：二人以上共同實施犯罪之行為者，皆為共犯，修
    正後規定：二人以上共同實行犯罪之行為者，皆為共犯，雖
    「實施」一語包括陰謀、預備、著手、實行，範圍較大，惟
    對於本件犯罪事實並無較為有利被告乙○○、甲○○。
(三)被告乙○○、甲○○行為後刑法第37條有關褫奪公權之規定
    ，於94年1月7日修正公布，於95年7月1日施行，其中第1項
    及第3項，修正前、後相關條次、構成要件均未變更，經比
    較修正前、後之規定，新法之規定對被告乙○○、甲○○而
    言並無較有利之情形。
(四)被告甲○○有如事實欄所載之犯行及執行情形，有本院被告
    甲○○前案紀錄表一份附卷可稽，於5年內再故意犯本件有
    期徒刑以上之罪，不論依修正前之刑法第47條，或修正後之
    刑法第47條第1項之規定，均構成累犯，對被告甲○○而言
    並無有利或不利之情形，自不生新舊法比較之問題。
(五)被告乙○○、甲○○行為後，刑法第55條業經修正為：「一
    行為而觸犯數罪名者，從一重處斷，但不得科以較輕罪名所
    定最輕本刑以下之刑」，係法理之明文化，對被告而言並無
    有利或不利之情形，自不生新舊法比較之問題。
(六)又刑法在被告乙○○、甲○○行為後，第56條有關連續犯之
    規定，亦於94年1月7日修正公布刪除，並於95年7月1日施行
    ，因新法業已刪除連續犯之規定，此刪除雖非犯罪構成要件
    之變更，但顯已影響行為人之法律效果，自屬法律有變更，
    依新法第2條第1項規定，比較新、舊法結果，仍應適用較有
    利於被告乙○○、甲○○之行為時法即舊法論以連續犯（最
    高法院95年度第8次刑事庭會議決議參照）。
(七)被告乙○○、甲○○行為時刑法第68條規定：「拘役或罰金
    加減者，僅加減其最高度。」，其中有關罰金之規定，於被
    告行為後已移列為刑法第67條並修正為：「．．．罰金加減
    者，其最高度及最低度同加減之。」，而本件被告乙○○、
    甲○○有刑罰加重之情形，經比較修正前、後之規定，亦以
    被告等行為時之規定較有利於被告等。
(八)又被告行為後刑法第57條、第58條等規定，亦經修正，惟此
    為法院就刑之裁量及加減審認標準見解之明文化，非屬法律
    之變更。至刑法第11條於被告行為後雖經修正，但僅為增加
    保安處分之規定，與本件無關。
(九)經綜合被告本件全部罪刑之結果而為比較，被告行為後之刑
    法第28條、第47條、第55條、第56條、第67條之規定，並不
    較有利於被告，本件應依刑法第2條第1項規定，適用被告行
    為時之刑法第28條、第47條、第55條、第56條、第68條之規
    定論處。至易服勞役之折算標準及期限，新法施行後，應依
    新法第2條第1項之規定，適用最有利於行為人之法律，最高
    法院著有95年第8次刑事庭會議決議可資參照。
四、核被告甲○○、乙○○所為，均係犯毒品危害防制條例第4
    條第1項之販賣第一級毒品既遂罪及同條第2項之販賣第二級
    毒品既遂罪。被告甲○○、乙○○二人間就販賣第一、二級
    毒品予許子健，及在桃園市○○路某便利商店外販賣第二級
    毒品予梅錦繡等犯行，有犯意聯絡及行為分擔，而被告甲○
    ○就其他三次販賣甲基安非他命予梅錦繡之犯行，與前開不
    詳成年女子間，亦有犯意聯絡及行為分擔，均應依修正前刑
    法第28條之規定論以共同正犯。被告二人前後多次販賣第一
    、二級毒品之犯行，其各罪之時間均緊接，手段復亦相若，
    所犯構成要件均屬相同，顯係各基於概括犯意反覆為之，均
    應依被告行為時之刑法第56條有關連續犯規定各以一罪論，
    並均依法加重其刑（其中法定刑為死刑、無期徒刑之部分，
    依法不得加重，至罰金刑僅加重最高度）。被告二人以一出
    售行為同時出售第一、二級毒品予許子健，係一行為同時觸
    犯販賣第一級毒品及販賣第二級毒品二罪，為想像競合犯，
    應依刑法第55條之規定，從一重之連續販賣第一級毒品罪處
    斷。被告甲○○有如事實欄所載之犯行及執行情形，有本院
    被告甲○○前案紀錄表一份附卷可稽，於5年內再故意犯本
    件有期徒刑以上之罪，為累犯，應依被告行為時刑法第47條
    規定，加重其罰金刑之最高度且依法遞加重之，而死刑、無
    期徒刑部分則依法不得加重。
五、原審基於上揭理由，因依毒品危害防制條例第4條第1項、第
    2項、第18條第1項前段、第19條第1項，被告行為後刑法第1
    1條前段、第2條第1項前段、第55條，被告行為時刑法第28
    條、第56條、第47條、第42條第2項、第3項、第37條第1項
    ，被告行為時罰金罰鍰提高標準條例第2條，現行法規所定
    貨幣單位折算新臺幣條例第2條各規定，於審酌被告甲○○
    、乙○○二人為謀一己之私利，販賣毒品予他人，嚴重損及
    國民健康，兼衡被告二人販賣第一、二級毒品之次數、金額
    ，及被告二人犯後均未能坦承犯行等一切情狀，量處被告甲
    ○○無期徒刑，併科罰金新臺幣100萬元，量處被告乙○○
    無期徒刑，並均依法宣告褫奪公權終身，且依被告行為後刑
    法第42條第2項、第3項之規定，就被告甲○○所併科罰金部
    分，諭知易服勞役之折算標準。另如附表編號1至2所示之物
    品，係查獲之毒品，屬違禁物，不問屬於犯人與否，應依毒
    品危害防制條例第18條第1項前段之規定沒收銷燬之；如附
    表編號3至5所示之物，均為被告甲○○所有而供其與被告乙
    ○○共同販賣第一、二級毒品所用之物，雖未扣案，但無法
    證明已滅失，應依毒品危害防制條例第19條第1項之規定宣
    告沒收，又此各物既未扣案，如全部或一部不能沒收時，追
    徵其價額；如附表編號6、7所示之14,000元係被告二人共同
    販賣海洛因予許子健所得、如附表編號8所示之9,000元係被
    告二人共同販賣甲基安非他命予梅錦繡所得及如附表編號9
    所示之7萬元係被告甲○○販賣甲基安非他命予梅錦繡所得
    ，應依毒品危害防制條例第19條第1項之規定沒收之，如全
    部或一部不能沒收時，以其財產抵償之，並敘明渠等犯罪所
    得為金錢，並無同條項所定追徵其價額之問題。核其認事用
    法，俱無違誤，量刑亦甚允洽。被告等上訴意旨，仍執陳詞
    否認犯罪，為無理由，應予駁回。
據上論斷，應依刑事訴訟法第368條，判決如主文。
本案經檢察官黃柏齡到庭執行職務。
中　　華　　民　　國　　96　　年　　11　　月　　21　　日
                  刑事第十九庭審判長法  官　尤豐彥
                                    法  官  洪昌宏
                                    法  官  黃金富
以上正本證明與原本無異。
如不服本判決，應於收受送達後十日內向本院提出上訴書狀，其
未敘述上訴之理由者並得於提起上訴後十日內向本院補提理由書
（均須按他造當事人之人數附繕本）。
                                    書記官  楊秋鈴
中　　華　　民　　國　　96　　年　　11　　月　　21　　日
附表：
┌──┬─────┬─────────────┬────────────┐
│編號│物      品│數                      量│備                    註│
├──┼─────┼─────────────┼────────────┤
│1   │白色粉末  │51包（合計淨重85.58 公克，│扣案，被告甲○○、乙○○│
│    │          │空包裝共重18.85公克）     │所有，內含第一級毒品海洛│
│    │          │                          │因成分                  │
├──┼─────┼─────────────┼────────────┤
│2   │白色結晶  │55包（驗餘毛重合計230.85公│扣案，被告甲○○、乙○○│
│    │          │克，包裝塑膠袋總重20.7公克│所有，內含第二級毒品甲基│
│    │          │）                        │安非他命成分            │
├──┼─────┼─────────────┼────────────┤
│3   │BENQ牌行動│1支（不含SIM卡）          │未扣案，內插有0000000000│
│    │電話      │                          │號行動電話門號，為被告林│
│    │          │                          │家寧所有，供其與許子健聯│
│    │          │                          │絡交易毒品所用之物，雖未│
│    │          │                          │扣案，但無法證明已滅失  │
├──┼─────┼─────────────┼────────────┤
│4   │手提袋    │1個                       │未扣案，為被告甲○○所有│
│    │          │                          │，供其藏放毒品伺機出售所│
│    │          │                          │用之物，雖未扣案，但無法│
│    │          │                          │證明已滅失              │
├──┼─────┼─────────────┼────────────┤
│5   │置物盒    │1個                       │未扣案，為被告甲○○所有│
│    │          │                          │，供其藏放毒品伺機出售所│
│    │          │                          │用之物，雖未扣案，但無法│
│    │          │                          │證明已滅失              │
├──┼─────┼─────────────┼────────────┤
│6   │現金      │新臺幣（下同）一萬四千元  │未扣案，為被告甲○○、陳│
│    │          │                          │至鵬共同販賣海洛因予許子│
│    │          │                          │健所得之財物            │
├──┼─────┼─────────────┼────────────┤
│7   │現金      │一萬四千元                │未扣案，為被告甲○○、陳│
│    │          │                          │至鵬二人共同販賣甲基安非│
│    │          │                          │他命予許子健所得之財物  │
├──┼─────┼─────────────┼────────────┤
│8   │現金      │九千元                    │未扣案，為被告甲○○、陳│
│    │          │                          │至鵬共同販賣甲基安非他命│
│    │          │                          │予梅錦繡所得之財物      │
├──┼─────┼─────────────┼────────────┤
│9   │現金      │七萬元                    │未扣案，為被告甲○○販賣│
│    │          │                          │甲基安非他命予梅錦繡所得│
│    │          │                          │之財物                  │
└──┴─────┴─────────────┴────────────┘
附錄：本案論罪科刑法條全文
毒品危害防制條例第4條第1項
製造、運輸、販賣第一級毒品者，處死刑或無期徒刑；處無期徒
刑者，得併科新臺幣1千萬元以下罰金。
製造、運輸、販賣第二級毒品者，處無期徒刑或7年以上有期徒
刑，得併科新臺幣7百萬元以下罰金。
